# 关于审计委员会成员的任职条件

提问人：wxw0828 时间：2012-07-13 17:44:57
笔者最近查阅不少IPO招股书，发现发行人总经理、董事长、财务总监或财务任职人员（同任董事）就任审计委员会成员的例子不在少数，借鉴国外来看，该情形应当规避，就职责角度来看，其相互的职责权限也存在冲突有独立性质疑，请教法务专家，该情形是否存在瑕疵？存在瑕疵的法律法规依据。

回答人：chenyiwei
根据 2002 年的《董事会审计委员会实施细则指引》，其中规定：
第二章 人员组成
第三条 审计委员会成员由三至七名董事组成,独立董事占多数,委员中至少有一名独立董事为专业会计人士。 　　第四条 审计委员会委员由董事长、二分之一以上独立董事或者全体董事的三分之一提名,并由董事会选举产生。 　　第五条 审计委员会设主任委员（召集人）一名,由独立董事委员担任,负责主持委员会工作；主任委员在委员内选举,并报请董事会批准产生。 　　第六条 审计委员会任期与董事会一致,委员任期届满,连选可以连任。期间如有委员不再担任公司董事职务,自动失去委员资格,并由委员会根据上述第三至第五条规定补足委员人数。 　　第七条 审计委员会下设审计工作组为日常办事机构,负责日常工作联络和会议组织等工作。